【裁判字號】    92,訴,359
【裁判日期】    920725
【裁判案由】    返還所有物
【裁判全文】
臺灣屏東地方法院民事判決              九十二年度訴字第三五九號
    原      告  中租迪和股份有限公司
    法定代理人  乙○○
    訴訟代理人  甲○○
    被      告  石聖有限公司
    法定代理人  丙○○
右當事人間請求返還所有物事件，本院判決如左：
    主      文
被告應將如附表所示動產返還與原告。
訴訟費用由被告負擔。
本判決於原告以新台幣肆拾貳萬元為被告供擔保後，得假執行。
    事      實
甲、原告方面：
一、聲明：除假執行擔保金額外，如主文所示。
二、陳述：
    被告於民國八十九年十月九日向原告承租其所有如附表所示動產，約定租賃期限
    至九十一年五月九日，租金分十九期給付，於每月九日給付租金，原告依約將系
    爭動產交予被告使用、收益，詎被告竟自九十一年一月間起未依約給付租金，原
    告於九十一年一月二十二日以存證信函催告被告給付租金，被告仍未給付，原告
    復於同年二月十五日以存證信函向被告表示終止租約。嗣原約定租賃期屆滿後，
    被告未返還租賃物，屢次催討均置之不理，爰依民法第七百六十七條規定請求如
    主文所示。
三、證據：提出租賃契約書、租賃物交貨與驗收證明書、支票及退票理由單等影本各
    一件，及公司變更登記表影本二件、存證信函二件及其回執一十件為證。
乙、被告方面：
    被告願清償所積欠租金，迄至九十二年四月間仍陸續清償所積欠租金，被告公司
    員工亦曾以被告公司所有款項清償所積欠租金。
    理      由
一、原告主張：被告於八十九年十月九日向原告承租其所有如附表所示動產，約定租
    賃期限至九十一年五月九日，原告依約將系爭動產交予被告使用、收益，嗣約定
    租賃期屆滿後，被告未返還租賃物，屢次催討均置之不理，被告迄今仍占有系爭
    動產之事實，業據其提出與所述相符租賃約書、租賃物交貨與驗收證明書為證，
    並為被告所不爭執，自堪信為真實。
二、按租賃定有期限者，其租賃關係，於期限屆滿時消滅；承租人於租賃關係終止後
    ，應返還租賃物，民法第四百五十條第一項及第四百五十五條前段分別定有明文
    。復按所有人對於無權占有或侵奪其所有物者，得請求返還之，民法第七百六十
    七條前段定有明文。從而，原告本於系爭動產所有人之地位，主張依民法第七百
    六十七條前段規定請求如聲明，核屬正當有據，應予准許。
據上論結，原告之訴為有理由，並依民事訴訟法第七十八條、第三百九十條第二項，
判決如主文。
中      華      民      國    九十二    年      七      月    二十五    日
                                    臺灣屏東地方法院民事第二庭
~B法      官  賴秀雯
右為正本係照原本作成。
如不服本判決，應於送達後廿日內，向本院提出上訴狀。
~B法院書記官  蔡進吉
中      華      民      國    九十二    年      七      月      二十五  日
~F0
附表
編號     機器設備名稱                規格型號            數量
一       碎石機                      豐釗 4836           一台
二       輪式裝截機VOLVO L1500       L150V1396 ARV       一台
三      柴油引擎發電機DORMAN         DIESELS 8SELCA2     一台
                                     082322/0992/003
四      柴油引擎發電機DORMAN         DIESELS 8SELCA2     一台
                                     082322/0992/004
五      洗砂機 5020                  豐釗 5020           二台
六      振動篩 720                   豐釗 720            五台


司法院資訊處製作；財團法人民間司法改革基金會備份。
